【裁判字號】    95,訴,2192
【裁判日期】    951026
【裁判案由】    偽造文書等
【裁判全文】
臺灣板橋地方法院刑事判決              95年度訴字第2192號
公  訴  人  臺灣板橋地方法院檢察署檢察官
被      告  丙○○
            乙○○
上列被告等因偽造文書等案件，經檢察官提起公訴（九十五年度
偵字第一四五八二號、第一四五八三號），本院改依簡式審判程
序審理，並判決如下：
    主  文
丙○○共同行使偽造私文書，足以生損害於公眾及他人，處有期
徒刑肆月，如易科罰金，以參佰元折算壹日。
乙○○共同行使偽造私文書，足以生損害於公眾及他人，處有期
徒刑參月，如易科罰金，以參佰元折算壹日。緩刑貳年。
    事實及理由
一、本件除證據部分增列「被告丙○○、乙○○於本院準備程序
    、審理時之自白」外，其餘犯罪事實、證據及應適用之法條
    ，均引用如附件檢察官起訴書之記載。
二、本案被告二人行為後，刑法及其施行法業於九十五年七月一
    日修正施行，關於新舊法律變更之比較適用，應就罪刑有關
    之共犯、未遂犯、想像競合犯、牽連犯、連續犯、結合犯，
    以及累犯加重、自首減輕暨其他法定加減原因（如身分加減
    ）與加減例等一切情形，綜其全部罪刑之結果而為比較（最
    高法院九十五年第八次會議關於中華民國刑法九十四年修正
    施行後之法律比較適用決議第一點第(四)小點參照），經綜合
    比較前述各項法律變更之結果後，因修正後之規定並未對被
    告更為有利，依據刑法第二條第一項前段，本案應一體適用
    修正前之規定。次按，刑法第七十四條關於緩刑之規定，於
    九十五年七月一日亦經修正施行，惟緩刑規定並非關於行為
    可罰性之法律規範，而係屬刑之宣告規範，無現行刑法第二
    條第一項之適用，其適用關係乃以案件在裁判時為準，並非
    以行為時為準，是本案犯罪時間固在前揭刑法修正施行前，
    惟裁判時已於刑法修正施行後，依最高法院九十五年度第八
    次刑事會議決議，本件有關緩刑之宣告應適用新刑法，尚無
    新舊法比較之問題。
三、爰審酌被告丙○○因八十八年間出賣帳戶供詐欺集團使用之
    犯行，經本院於九十五年七月四日以九十五年度簡字第三六
    ０五號判處有期徒刑三月確定（於本案不構成累犯），素行
    不佳，被告丙○○、乙○○二人犯罪之動機、目的、手段、
    所生危害、本件由被告丙○○主導，被告乙○○負責執行被
    告丙○○之指示之分工情形、二人犯後業與告訴人甲○○達
    成和解，有和解書一紙在卷可稽，且被告二人均坦承犯行，
    犯後態度尚稱良好等一切情狀，分別量處如主文所示之刑。
    又被告乙○○前未曾受有期徒刑以上刑之宣告，有臺灣高等
    法院被告前案紀錄表一件在卷可考，其因一時失慮，偶罹刑
    典，事後已坦承犯行，深具悔意，經此刑之宣告後，應知警
    惕而無再犯之虞，本院因認暫不執行其刑為當，予以宣告緩
    刑，以啟自新。
四、如不服本件判決，得自收受送達之日起十日內，向本院提出
    上訴狀。
據上論斷，應依刑事訴訟法第二百七十三條之一第一項、第二百
九十九條第一項前段、第三百十條之二、第四百五十四條，刑法
第二條第一項前段、（修正前）第二十八條、第二百十六條、第
二百十條、第二百十四條、第三百三十五條第一項、（修正前）
第五十五條、（修正前）第四十一條第一項、第七十四條第一項
第一款，罰金罰鍰提高標準條例第一條前段、（修正前）第二條
，判決如主文。
本案經檢察官朱立豪到庭執行職務。
中    華    民    國    95    年    10    月    26    日
                  刑事第十八庭  法  官  連育群
以上正本證明與原本無異。
如不服本判決應於送達後十日內向本院提出上訴狀。
                                書記官  田世杰
中    華    民    國    95    年    10    月    26    日
附錄本案論罪科刑法條全文：
中華民國刑法第216條
（行使偽造變造或登載不實之文書罪）
行使第210條至第215條之文書者，依偽造、變造文書或登載不實
事項或使登載不實事項之規定處斷。
中華民國刑法第210條
（偽造變造私文書罪）
偽造、變造私文書，足以生損害於公眾或他人者，處5年以下有
期徒刑。
中華民國刑法第214條
（使公務員登載不實罪）
明知為不實之事項，而使公務員登載於職務上所掌之公文書，足
以生損害於公眾或他人者，處3年以下有期徒刑、拘役或5百元以
下罰金。
中華民國刑法第335條
（普通侵占罪）
意圖為自己或第三人不法之所有，而侵占自己持有他人之物者，
處5年以下有期徒刑、拘役或科或併科1千元以下罰金。
前項之未遂犯罰之。
附件
臺灣板橋地方法院檢察署檢察官起訴書
                                     95年度偵字第14582號
                                               第14583號
    被      告  丙○○  男  38歲（民國○○年○月○○日生）
                        住高雄縣美濃鎮○○街187號
                        居臺北縣中和市○○路○段181巷8號
                         3樓
                        國民身分證統一編號：Ｚ000000000號
                乙○○  女  33歲（民國○○年○ 月○日生）
                        住高雄縣美濃鎮○○街187號
                        居臺北縣板橋市○○街47巷48號12樓
                        國民身分證統一編號：Ｚ000000000號
上列被告因偽造文書等案件，業經偵查終結，認應提起公訴，茲
將犯罪事實及證據並所犯法條分敘如下：
        犯罪事實
一、丙○○、乙○○係夫妻，其二人明知車號U6-5890號自小貨
    車為甲○○所有，竟共同基於意圖為自己不法所有及偽造文
    書之犯意聯絡，由丙○○於民國90年8月13日上午11 時許，
    在臺東縣臺東市○○路98號向甲○○借用該車使用，並趁曾
    與甲○○合資投標工程而取得甲○○及其經營之「藝新傢俱
    行」印章之機會，未經甲○○同意，即由乙○○擅於同年9
    月10日，前往交通部公路總局台北區監理所，在汽（機）車
    過戶申請登記書上之原車主欄盜蓋「藝新傢俱行」及「甲○○」之印文各1枚，而偽造該「汽（機）車過戶申請登記書
    」，表示藝新傢俱行即甲○○移轉上開自小貨車所有權予乙○○之旨，進而持向該監理所公務員行使，使承辦之公務員
    將此不實事項登載於職務上所掌之登記簿上，完成車輛過戶
    登記，足以生損害於甲○○及監理機關辦理車輛過戶之正確
    性，以此方式將上開自小貨車侵占入己。嗣其二人因急需用
    款，遂由乙○○於同年9月27日委由不知情之欣欣汽車商行
    以新台幣28萬元將上開車輛轉售予黃俊宏，並於同日辦理過
    戶登記。
二、案經甲○○訴由臺東縣警察局臺東分局報告臺灣臺東地方法
    院檢察署呈請臺灣高等法院檢察署檢察長令轉本署偵辦。
        證據並所犯法條
一、證據清單暨待證事實
┌──┬──────────┬───────────┐
│編號│證據名稱            │待證事實              │
├──┼──────────┼───────────┤
│ 1  │告訴人甲○○於警詢及│全部犯罪事實。        │
│    │偵查中之指訴。      │                      │
├──┼──────────┼───────────┤
│ 2  │被告丙○○、乙○○於│同上。                │
│    │偵查中之自白。      │                      │
├──┼──────────┼───────────┤
│ 3  │汽車車主歷史查詢表、│被告二人偽造汽（機）車│
│    │、汽車異動歷史查詢表│過戶申請登記書辦理過戶│
│    │、原車主身分證明書各│並委由欣欣汽車商行轉售│
│    │1紙、汽（機）車過戶 │予黃俊宏之事實。      │
│    │申請登記書2紙。     │                      │
└──┴──────────┴───────────┘
二、核被告丙○○、乙○○所為，均係犯刑法第216條、第210
    條行使偽造私文書罪、第214條使公務員登載不實罪及第
    335條第1項之侵占罪嫌。被告二人就上開犯行，有犯意聯
    絡及行為分擔，請依共同正犯論處。其盜用印章、印文後
    ，用以偽造私文書後並持以行使，其盜用印章、印文之行
    為係偽造私文書之部分行為，偽造私文書之低度行為復為
    行使偽造私文書之高度行為所吸收，均不另論罪。被告二
    人所犯上開3罪間，有方法目的之牽連關係，依刑法第55
    條之規定，應從較重之行使偽造私文書罪處斷。
三、依刑事訴訟法第251條第1項提公訴。
    此  致
臺灣板橋地方法院
中    華    民    國    95    年    6     月    29    日
                               檢察官  丁○○
上開正本證明與原本無異
中    華    民    國    95    年    7     月    5     日
                               書記官
附錄本案所犯法條全文
中華民國刑法第216條
（行使偽造變造或登載不實之文書罪）
行使第210條至第215條之文書者，依偽造、變造文書或登載不實
事項或使登載不實事項之規定處斷。
中華民國刑法第210條
（偽造變造私文書罪）
偽造、變造私文書，足以生損害於公眾或他人者，處5年以下有
期徒刑。
中華民國刑法第214條
（使公務員登載不實罪）
明知為不實之事項，而使公務員登載於職務上所掌之公文書，足
以生損害於公眾或他人者，處3年以下有期徒刑、拘役或5百元以
下罰金。
中華民國刑法第335條
（普通侵占罪）
意圖為自己或第三人不法之所有，而侵占自己持有他人之物者，
處5年以下有期徒刑、拘役或科或併科1千元以下罰金。
前項之未遂犯罰之。


司法院資訊處製作；財團法人民間司法改革基金會備份。
